臺灣板橋地方法院民事裁定　九十一年度簡抗字第三號
　　抗　告　人　首創廣告事業股份有限公司
　　法定代理人　甲○○
　　代　理　人　乙○○
　　相　對　人　丙○○
右抗告人與相對人丙○○間請求確認本票債權不存在事件，對於本院板橋簡易庭中華
民國九十年十月二十九日所為裁定（九十年度板簡字第二號），提起抗告，本院裁定
如左：
    主      文
原裁定廢棄。
    理      由
一、按認抗告為有理由者，應廢棄原裁定；又對於簡易程序第一審裁判之抗告程序，
    準用第四編抗告程序之規定，此觀民事訴訟法第四百九十二條第二項及第四百三
    十六條之一第三項自明。次按委任訴訟代理人，應於每一審級為之，受特別委任
    之訴訟代理人，雖有為其所代理之當事人，提起上訴之權限，但提起上訴後，其
    代理權即因代理事件終了而消滅，該訴訟代理人如欲在上訴審代為訴訟行為，尚
    須另受委任，方得為之（最高法院六十九年臺上字第一五七四號判例意旨參照）
    。
二、本件抗告人抗告意旨略以：原審固於民國九十年十月二十九日以九十年度板簡字
    第二號裁定，以抗告人就原審九十年七月十九日宣示判決筆錄提起上訴未據繳納
    裁判費，經原審於九十年十月十一日裁定命抗告人於裁定送達後五日內補繳第二
    審裁判費新臺幣二千二百五十元。然抗告人從未收受該項裁定，抗告人於原審委
    任之訴訟代理人乙○○亦僅受委任代為出庭應訊答辯，上訴與否並非授權範圍，
    何以前開命抗告人補繳第二審裁判費之裁定，竟僅送達於乙○○，致抗告人迄未
    收受前開裁定，自無從遵限繳納等語。
三、原法院以：抗告人固於法定期間內提起上訴，惟未據繳納第二審裁判費，經原審
    裁定命其於收受裁定後五日內補正，該裁定業於九十年十月十五日送達抗告人，
    逾期仍未補正，其上訴自難認為合法為由，駁回抗告人之上訴。
四、經查抗告人於原審固委任乙○○為訴訟代理人，且該訴訟代理人並有民事訴訟法
    第七十條第一項但書之特別代理權，惟查原審既於九十年七月十九日宣判，於同
    年九月二十五日送達抗告人，並經抗告人於同年十月八日提起上訴，且其上訴時
    未再行委任乙○○為訴訟代理人，此觀其上訴狀之記載自明，揆諸前開說明，乙
    ○○於原審之特別代理權已於抗告人提起上訴時，因代理事件之終了而消滅，就
    原審九十年十月十一日之補費裁定，自無代理抗告人收受送達之權限。乃原審於
    九十年十月十一日之補費裁定僅向已無訴訟代理權之乙○○送達，並以乙○○於
    同年十月十五日收受送達後五日內未依限補正為由，認抗告人之上訴不合法，裁
    定駁回抗告人之上訴，於法自有違誤。
五、從而，抗告人請求廢棄原裁定，應認為有理由，爰由本院將原裁定廢棄，並由原
    審更為適法之處理。
六、依民事訴訟法第四百三十六條之一第三項、第四百九十二條第二項、第九十五條
    第七十八條，裁定如主文。
中　　　華　　　民　　　國　　九十一　　年　　　一　　　月　　二十八　　日
                                    臺灣板橋地方法院民事第一庭
~B審判長法　官　許瑞助
~B　　　法　官　黃信滿
~B　　　法　官　周舒雁
右為正本係照原本作成
如對本裁定抗告須於裁定送達後十日內向本院提出抗告狀
中　　　華　　　民　　　國　　九十一　　年　　　一　　　月　　二十八　　日
~B　法院書記官　曹秋冬
